# Даниил Ким

## Frontend developer

Караганда, Казахстан / <u>dan.kim.04lb@gmail.com</u> / <u>github.com/DaniilKimlb</u>

Мне 18 лет. Занимаюсь разработкой с 14 лет, сумарно занимаюсь разработкой уже более 4 лет. Принимал участие в разработке как небольших стартапов, так и крупных высоконагруженных проектов.

Главное для меня— работать над продуктом с реальными пользователями, а не бездумно писать код. Хочу развивать технические скилы, и улучшать качество кода.

#### Опыт

#### Frontend developer, Jusan

Январь 2023 - по настоящее время

Один из крупнейших банков второго уровня в Казахстане

#### Frontend developer, Clever

Март 2022 – Январь 2023

Казахстанский маркетплейс

- Провел большой рефакторинг crm системы написанной на Vue: переехали с options api на composition api, стандартизировали архитектуру, избавились от легаси кода. Рефакторинг привел к более быстрому погружению нового человека в проект, и более быстрому закрытием задач.
- Разработал новые фичи содержащие большую бизнес логику, которые помогают внутреннему персоналу более эффективно решать свои задачи связанные с аналитикой, логистикой, маркетингом.
- Разработал фиги которые автоматизируют большую работу с данными, это привело к тому что стало возможно быстро добавлять новый раздел в crm-системе, и гибко его настраивать.

#### Frontend developer, SimpleCode

Июнь 2020 - Январь 2023

Аутсорсинг/Аутстаффинг компания

- Разрабатывал веб-приложение с использованием React, Vue. Как в одиночку так, и в команде с другими фронтенд разработчиками.
- Участвовал в преобразовании командных процессов и создании хороших практик.
- Успешно поддерживал 4 проекта компании.
- Участвовал в планировании и оценке задач.
- Участвовал в формировании технологического стека.

#### Skills

TypeScript

JavaScript

HTML + CSS

React

Next.js

Node.js

Vue

Nuxt.js

Jest, Testing Library

Docker

CI/CD

### Образование

# Карагандинский высший политехнический колледж

Вычислительная техника и программное обеспечение

2019 - 2023